臺灣高等法院刑事裁定
111年度上訴字第1556號
上  訴  人  
即  被  告  董百坤




選任辯護人  張耀宇律師
上列上訴人即被告因殺人未遂案件，本院裁定如下：
    主  文
董百坤之羈押期間，自民國一一一年七月二十八日起，延長貳月
。
    理  由
一、上訴人即被告董百坤（下稱被告）經本院訊問後，雖不爭執
    其有持刀攻擊被害人王新弘（下逕稱姓名）之犯行，然否認
    有殺人犯意，並爭執部分犯罪事實，依卷內證人證述、監視
    器畫面翻拍照片等，足認被告涉犯刑法第271條第2、1項之
    殺人未遂罪犯罪嫌疑重大，前因所犯屬最輕本刑5年以上有
    期徒刑之重罪，有事實足認有逃亡之虞，且有相當理由認為
    可能規避後續之審判執行程序而有逃亡之虞，非予羈押顯難
    進行審判，而有羈押之必要，自民國111年4月28日執行羈押
    在案。
二、茲因被告羈押期間即將屆滿，經訊問被告，並聽取檢察官、
    辯護人等之意見，被告、辯護人以被告於本院審理中已坦承
    犯行，請求給予被告替代羈押手段之其他處分云云（見本院
    卷第174頁）。經查：被告於本院審理中坦承殺人未遂犯行
    （見本院卷第143頁），且依王新弘、證人邸淑華等人之證
    述，及卷附監視器畫面翻拍照片等，足認被告涉犯刑法第27
    1條第2、1項之殺人未遂罪犯罪嫌疑重大；又被告所涉之殺
    人未遂罪係法定最輕本刑10年以上有期徒刑之重罪，非屬短
    期自由刑，參諸重罪常伴有逃亡之高度可能性，此乃趨吉避
    凶、脫免刑責、不甘受罰之基本人性，被告於面臨重大之刑
    事責任之下，試圖逃匿藉以規避本案後續之審判程序，乃至
    案件確定後之刑罰執行程序之可能性及動機，顯均較一般人
    強烈，有相當理由足認被告有逃亡之虞，足認原羈押原因中
    之刑事訴訟法第101條第1項第3款之原因仍繼續存在。再者
    ，本院審酌被告於原審時就本案起因供稱，因想起王新弘或
    曾是逮捕我的人或曾是高中時欺負我的人，感到不滿，想要
    教訓他等語（見聲羈199卷第25頁，訴739卷第20至21、287
    頁），則被告所為對於社會秩序具有潛在重大危險，經權衡
    國家刑事司法權之有效行使、社會秩序及公共利益、被告人
    身自由法益及防禦權受限制之程度，為確保日後審判之進行
    及刑罰之執行，斟酌比例原則，尚非具保、限制住居、出境
    、出海或其他處分所能替代，而有繼續羈押必要，且被告亦
    無刑事訴訟法第114條各款所列不得羈押之情形。爰裁定被
    告應自111年7月28日起，延長羈押2月。
據上論斷，依刑事訴訟法第108條第1項、第5項，裁定如主文。
中　　華　　民　　國　　111 　年　　7 　　月　　11　　日
                  刑事第十二庭  審判長法　官  陳如玲
                                      法　官  魏俊明
                                      法　官  蔡如惠
以上正本證明與原本無異。
如不服本裁定，應於收受送達後五日內向本院提出抗告狀。
                                      書記官  宗志強
中　　華　　民　　國　　111 　年　　7 　　月　　11　　日